【裁判字號】    98,訴,3618
【裁判日期】    981119
【裁判案由】    毒品危害防制條例
【裁判全文】
臺灣板橋地方法院刑事判決              98年度訴字第3618號
公  訴  人  臺灣板橋地方法院檢察署檢察官
被      告  乙○○
                    （另案於臺灣臺北監獄臺北分監執行中）
上列被告因違反毒品危害防制條例案件，經檢察官提起公訴（98
年度毒偵字第4911號），被告於準備程序進行中就被訴事實為有
罪之陳述，本院合議庭裁定由受命法官獨任進行簡式審判程序並
判決如下：
    主  文
乙○○施用第一級毒品，累犯，處有期徒刑拾月；又施用第二級
毒品，累犯，處有期徒刑陸月；應執行有期徒刑壹年貳月。
    事  實
一、乙○○前(一)於民國81年間因肅清煙毒條例案件，經本院以81
    年度訴字第1143號判決處有期徒刑4 年確定；(二)於81年間因
    違反槍砲彈藥刀械管制條例案件，經本院以81年度易字第67
    91號判決處有期徒刑3 月確定；嗣本院以82年度聲字第405
    號裁定上開2 罪應執行有期徒刑4 年1 月確定，於84年1 月
    29日假釋交付保護管束；(三)於84年間因肅清煙毒條例案件，
    經本院以84年度訴字第2650號判決處有期徒刑3 年10月，並
    經臺灣高等法院以85年度上訴字第1304號判決駁回上訴確定
    ，上揭假釋亦經撤銷；(四)於85年間因違反麻醉藥品管理條例
    案件，經本院以85年度訴字第1037號判決處有期徒刑5 月確
    定；(五)於85年間因肅清煙毒條例、麻醉藥品管理條例等案件
    ，經本院以86年度訴字第981 號判決分別處有期徒刑3 年3
    月、3 月確定，嗣本院以87年度聲字第662 號裁定上開(四)(五)
    案件所示3 罪應執行刑有期徒刑3 年9 月確定，併與上開(一)
    (二)案件之殘刑及(三)案件之徒刑接續執行，於91年1 月29日假
    釋交付保護管束；(六)於91年間因恐嚇案件，經本院以92年度
    易字第3101號判決處有期徒刑4 月確定，上揭第2 次假釋亦
    經假釋，續予執行殘刑；其後，本院以96年度聲減字第1320
    號裁定，將(一)(二)之罪各減刑為有期徒刑2 年、1 月15日，應
    執行有期徒刑2 年，將(三)之罪減刑為有期徒刑1 年11月，將
    (四)(五)之罪各減刑為有期徒刑2 月15日、1 年7 月15日、1 月
    15日，應執行有期徒刑1 年10月，將(六)之罪減刑為有期徒刑
    2 月確定，於96年9 月15日執行完畢。其另於92年間因施用
    毒品案件，經本院以92年度毒聲字第2670號裁定送觀察、勒
    戒後，認有繼續施用毒品之傾向，再經本院以93年度毒聲字
    第769 號裁定令入戒治處所施以強制戒治，於94年3 月25日
    強制戒治執行完畢，並由臺灣板橋地方法院檢察署檢察官以
    94 年 度戒毒偵字第163 號處分不起訴確定。詎其猶不知悔
    改，基於施用第一級毒品海洛因之犯意，於98年5 月23日，
    在臺北縣中和市○○路165 巷10號1 樓住處，以將海洛因摻
    水置於一般醫療用注射針筒內皮下注射之方法，施用海洛因
    1 次；復另行起意，基於施用第二級毒品甲基安非他命之犯
    意，於98年5 月22或23日，在上揭同一住處，以將甲基安非
    他命置於鋁箔紙上以火燒烤成煙霧狀後吸食之方法，施用甲
    基安非他命1 次；嗣於98年5 月24日晚上6 時30分許，因另
    案遭通緝而在臺北縣中和市○○路165 巷10號為警查獲，警
    方採集其尿液檢體送驗結果呈嗎啡及甲基安非他命類陽性反
    應，始知悉上情。
二、案經臺北縣政府警察局中和第一分局報請臺灣板橋地方法院
    檢察署檢察官偵查起訴。
    理  由
一、按「除被告所犯為死刑、無期徒刑、最輕本刑為三年以上有
    期徒刑之罪或高等法院管轄第一審案件者外，於前條第一項
    程序進行中，被告先就被訴事實為有罪之陳述時，審判長得
    告知被告簡式審判程序之旨，並聽取當事人、代理人、辯護
    人及輔佐人之意見後，裁定進行簡式審判程序。」刑事訴訟
    法第273 條之1 第1 項定有明文。本件被告所犯毒品危害防
    制條例第10條第1 項之施用第一級毒品罪及同條第2 項之施
    用第二級毒品罪，非屬最輕本刑為3 年以上有期徒刑之罪，
    且被告於本院98年11月5 日準備程序進行中，已就被訴之事
    實為有罪之陳述，經審判長告知被告簡式審判程序之旨後，
    被告及公訴人均同意改依簡式審判程序審理，本院合議庭乃
    依上揭規定，裁定本件由受命法官獨任進行簡式審判程序，
    合先敘明。
二、上揭事實，業據被告乙○○於本院準備程序及審理時自白不
    諱，且被告為警查獲後所採集之尿液檢體，經臺灣檢驗科技
    股份有限公司以氣相層析質譜儀法鑑定結果，呈嗎啡及甲基
    安非他命陽性反應，有臺北縣政府警察局中和第一分局98年
    尿液檢體編號順序登記簿（尿液檢體代碼編號：E0000000）
    及上揭公司出具之濫用藥物檢驗報告（報告日期：2009/06/
    15，報告編號：UL/2009/60079 ）各1 份附卷可稽（按施用
    海洛因後，係以嗎啡型態自尿液排出），堪認被告之自白與
    事實相符。本案事證明確，被告犯行洵堪認定。
三、按海洛因係毒品危害防制條例第2 條第2 項第1 款規定之第
    一級毒品，甲基安非他命係同條例第2 條第2 項第2 款規定
    之第二級毒品，依該條例第10條第1 項規定：「施用第一級
    毒品者，處六月以上五年以下有期徒刑」、第2 項規定：「
    施用第二級毒品者，處三年以下有期徒刑」，又同條例第23
    條第2 項復規定：「觀察、勒戒或強制戒治執行完畢釋放後
    ，五年內再犯第十條之罪者，應依法追訴或裁定交付審理。
    」本件被告有事實欄所載曾因施用毒品案件，經強制戒治執
    行完畢之情形，有臺灣高等法院被告全國前案紀錄表在卷可
    考，被告於強制戒治執行完畢後之5 年內，再犯施用毒品罪
    ，自應依毒品危害防制條例第23條第2 項之規定追訴處罰之
    。核被告施用海洛因之行為，係犯毒品危害防制條例第10條
    第1 項之施用第一級毒品罪；被告施用甲基安非他命之行為
    ，係犯同條例第10條第2 項之施用第二級毒品罪；被告施用
    前後持有海洛因、甲基安非他命之低度行為，分別為施用之
    高度行為所吸收，不另論罪。被告所犯上開2 罪，犯意各別
    ，行為互殊，犯罪之構成要件亦不相同，應分論併罰。被告
    係於上揭時地以前述方法施用海洛因、甲基安非他命，業據
    被告於本院準備程序中陳明在卷，起訴書略載被告係於98年
    5 月24日晚上8 時20分許為警採尿時回溯26小時、96小時內
    某時許，在不詳處所，施用海洛因及甲基安非他命云云，容
    有未洽，應予更明。末查被告有事實欄所載曾受有期徒刑執
    行完畢之紀錄，有臺灣高等法院被告全國前案紀錄表1 份在
    卷可考，被告於有期徒刑執行完畢後，5 年以內再故意犯本
    案之罪，為累犯，均應依法加重其刑。爰審酌被告曾因施用
    毒品經強制戒治執行完畢後，仍不知戒除施用毒品之惡習，
    顯見其自制力薄弱，惟其施用毒品之犯行係戕害自身健康，
    對社會治安危害非鉅，暨其犯罪之動機、目的、手段、犯後
    坦承犯行、態度良好等一切情狀，分別量處如主文所示之刑
    ，並依法定其應執行之刑。
據上論斷，應依刑事訴訟法第273 條之1 第1 項、第299 條第1
項前段，毒品危害防制條例第10條第1 項、第2 項，刑法第11條
、第47條第1 項、第51條第5 款，判決如主文。
本案經檢察官甲○○提起公訴、由檢察官賴建如到庭執行職務。
中    華    民    國    98    年    11    月    19    日
                  刑事第四庭  法  官  樊季康
上列正本證明與原本無異。
如不服本判決，應於判決送達後10日內敘明上訴理由，向本院提
出上訴狀 (應附繕本) ，上訴於臺灣高等法院。其未敘述上訴理
由者，應於上訴期間屆滿後20日內向本院補提理由書「切勿逕送
上級法院」。
                              書記官  張桐嘉
中    華    民    國    98    年    11    月    25    日
附錄本案論罪科刑法條全文：
毒品危害防制條例第10條
施用第一級毒品者，處六月以上五年以下有期徒刑。
施用第二級毒品者，處三年以下有期徒刑。


司法院資訊處製作；財團法人民間司法改革基金會備份。
